# 会计政策变更引起的以前年度应交所得税问题

提问人：wx_5e53db66a3a0 时间：2020-02-24 08:05:36
某保险公司 2019 年发生会计政策变更，追溯至 2018 年年初，分录如下：
1. 会计政策变更累计影响数 30
2. 审计给的调整分录：
（ 1 ）DR: 应收分保合同准备金 60
CR：寿险责任准备金 30
未分配利润 22.5
应交所得税 7.5
分录 1 为对截止到2018.12.31的报表项目调整
（ 2 ） DR： 未分配利润-以前年度 22.5
应交所得税 7.5
CR: 提取寿险责任准备金 30
分录 2 为对 2019 年期初至 2019 年期末数据的调整
从分录 1 看就是 2018 年少交税了，应该补交，但是 2018 年所得税汇算清缴都已经结束了，这个应该怎么弄呢？涉不涉及更正申报所得税？

回答人：chenyiwei
建议与主管税务机关充分沟通以确定合理的处理方案，最好是建议重新申报，补交税款（当然滞纳金是需要缴纳的），尽量避免因此招致处罚。另一方面，无论如何，会计上在调整前期报表时应同步就税务影响进行调整。